【裁判字號】    95,交易,869
【裁判日期】    951226
【裁判案由】    過失致死
【裁判全文】
臺灣臺中地方法院刑事判決  95年度交易字第869號
公  訴  人  臺灣臺中地方法院檢察署檢察官
被      告  乙○○
上列被告因過失致死案件，經檢察官提起公訴（九十五年度偵字
第二三五八六號），被告於本院受命法官行準備程序時，對於犯
罪事實為有罪之陳述，經本院合議庭裁定由受命法官獨任適用簡
式審判程序，判決如下：
    主    文
乙○○因過失致人於死，處有期徒刑壹年貳月。緩刑參年，並應
向公庫支付新臺幣伍萬元，及向指定之公益團體、地方自治團體
或社區提供壹佰貳拾小時之義務勞務，緩刑期間付保護管束。
    犯罪事實
一、乙○○於民國九十五年九月二十八日十八時許，在臺中縣清
    水鎮○○路「鹿港小吃部」飲用貳瓶啤酒後（回溯呼氣酒精
    濃度換算值為每公升０．０６２４×２．５＋０．３＝０．
    ４５６毫克，尚未達不能安全駕駛動力交通工具程度），於
    同日十九時許無照駕駛（原領有之駕照業經監理單位易處逕
    註於九十年九月十日註銷在案）車號JY－五二八八號自小客
    貨車，搭載蘇盟原，沿臺中縣清水鎮鎮○路○○○路方向行
    駛，於同日二十時三十八分許，途經臺中縣清水鎮鎮○路福
    德祠（鎮元枝二五左分四）處（該路段限速四十公里），原
    應注意汽車駕駛人飲酒後，其吐氣所含酒精濃度超過每公升
    ○‧二五毫克者，不得駕車，且行車速度，依速限標誌或標
    線之規定，無標誌或標線，行車時度不得超過五十公里及車
    前狀況，並隨時採取必要之安全措施，且依當時晴天、夜間
    有照明、路面乾燥、無缺陷、無障礙物、視距良好，並無不
    能注意之情事，竟殊未注意及此，仍貿然酒後駕車，且以時
    速五十至六十公里之速度超速行駛，並疏未注意車前狀況，
    適林明煌在該路段行走時，為乙○○所駕駛上揭自小客貨車
    撞擊，使林明煌受有頭部外傷、顱骨折及出血，經送醫後，
    於到醫院前之同日二十一時三十六分許不治死亡。乙○○於
    肇事後，有偵查權限之人知悉犯罪人之前，於臺中縣警察局
    清水分局警員林明德前往處理時，乙○○當場承認肇事並陳
    述肇事經過而願接受裁判。
二、案經臺灣臺中地方法院檢察署檢察官相驗後自動檢舉偵查起
    訴。
    理    由
一、訊據被告乙○○於本院審理時，對於上開犯罪事實坦承不諱
    ，核與被害人林明煌之母甲○○○指述暨證人蘇盟原證述情
    節大致相符，並有道路交通事故現場圖一紙、道路交通事故
    調查報告表（一） (二)、事故現場照片三十張、臺中縣警
    察局道路交通事故肇事人自首紀錄表等在卷可稽。而被害人
    林明煌確因本件車禍受傷死亡，亦經臺灣臺中地方法院檢察
    署檢察官督同法醫師相驗明確，製有相驗屍體證明書、驗斷
    書及勘驗筆錄等在卷可憑。按汽車駕駛人飲酒後，其吐氣所
    含酒精濃度超過每公升○‧二五毫克者，不得駕車；行車速
    度，依速限標誌或標線之規定，無標誌或標線，行車時度不
    得超過五十公里及汽車行駛時，駕駛人應注意車前狀況，並
    隨時採取必要之安全措施，道路交通安全規則第一百十四條
    第二款、第九十三條第一項第一款前段、第九十四條第三項
    分別定有明文，且依當時晴天、夜間有照明、路面乾燥、無
    缺陷、無障礙物、視距良好，此有道路交通事故調查報告表
    （一）在卷可考，依當時情形，並無不能注意之情事，被告
    竟疏未注意及此，貿然酒後疏未注意車前狀況且超速行駛，
    遂在前揭交岔路口處，撞擊被害人致釀此車禍，使被害人受
    有頭部外傷、顱骨折及出血，經送醫後，於到醫院前死亡。
    則被告過失行為，與被害人之死亡間，具有相當因果關係。
    本件事證明確，被告犯行，堪以認定。
二、核被告乙○○所為，係犯刑法第二百七十六條第一項之過失
    致死罪。被告於肇事後犯罪未發覺前，於臺中縣警察局清水
    分局警員林明德前往處理時，當場承認肇事經過而願接受裁
    判，依刑法第六十二條前段減輕其刑。又被告之駕照因酒駕
    於九十年九月十日起遭易處逕註吊銷，本件事故時為無照駕
    駛，業據被告供認不諱，且有公路電子閘門正號查詢機車駕
    駛人查詢單附於偵查卷中可查（相驗卷第四十四頁），是以
    被告於本件車禍當時應係無照駕駛甚明。被告為汽車駕駛人
    ，無照駕駛及酒後駕車，因而致人死亡，依法應負刑事責任
    ，應依道路交通管理處罰條例第八十六條第一項之規定，加
    重其刑。爰審酌被告過失程度之輕重，兼衡及被告酒醉後，
    仍不顧公眾之安危，貿然駕車，且超速行駛，不遵守交通法
    規情節重大，造成他人死亡，應予非難，被害人因本件車禍
    死亡，所生危害重大，被告肇事後態度、及肇事後被告已與
    被害人家屬達成民事和解並賠償損害（參卷附和解書）等一
    切情狀，量處如主文所示之刑。又查被告前未曾受有期徒刑
    以上刑之宣告，有臺灣高等法院被告全國前案紀錄表、臺灣
    臺中地方法院檢察署刑案資料查註紀錄表在卷可按。被告因
    過失致犯本罪，其經此教訓，當知謹慎而無再犯之虞，本院
    認所宣告之刑，以暫不執行為宜，爰併宣告緩刑，並命向公
    庫支付如主文所示之金額，以勵自新。惟為使被告於緩刑期
    間內，仍深知戒惕，避免緩刑之宣告遭撤銷，且導正其行為
    與法治之觀念，爰併宣告其於緩刑期間內，向指定之公益團
    體、地方自治團體或社區，提供一百二十小時之義務勞務，
    並依刑法第九十三條第一項第二款之規定，應於緩刑期間付
    保護管束，期能使被告於義務勞務過程及保護管束期間，確
    切明瞭其行為所造成之損害，並培養正確法治觀念。至於被
    告究應向何公益團體、地方自治團體或社區提供義務勞務，
    屬執行之問題，應由執行檢察官斟酌全案情節及各公益團體
    、地方自治團體或社區之需求，妥為指定，併予敘明。
據上論斷，應依刑事訴訟法第二百七十三條之一第一項、第二百
九十九條第一項前段，刑法第二百七十六條第一項、第六十二條
前段、第七十四條第一項第一款、第二項第四款、第五款、第九
十三條第一項第二款，道路交通管理處罰條例第八十六條第一項
，刑法施行法第一條之一，判決如主文。
本案經檢察官郭景東到庭執行職務。
中    華    民    國    95    年    12    月    26    日
                  交通法庭  法  官  張清洲
以上正本證明與原本無異。
如不服本判決，應於送達後十日內向本院提出上訴狀（須附繕本
），上訴於臺灣高等法院臺中分院。
                            書記官  沈筱玲
中    華    民    國    95    年    12    月    26    日
附錄論罪科刑法條
刑法第二百七十六條第一項
因過失致人於死者，處二年以下有期徒刑、拘役或二千元以下罰
金。


司法院資訊處製作；財團法人民間司法改革基金會備份。
